# 陈版主，老准则下，由存货转为投资性房地产形成的资本公积可以转为资本吗

提问人：wx_6391f4d31c22 时间：2022-12-14 10:51:19
如题，求教陈版主

回答人：chenyiwei
存货转为以公允价值模式进行后续计量的投资性房地产，转换时点的公允价值超出原账面价值的差额是计入其他综合收益，而不是资本公积。此前（特别是在 2009 年解释 3 号正式引入其他综合收益概念之前）计入的资本公积，在引入其他综合收益概念后也应调整到其他综合收益。
这部分其他综合收益，在对应的投资性房地产完成处置之前不能转入损益，也不能转增资本。